臺灣板橋地方法院民事判決　九十二年度智字第四九號
　　原　　　告　士林電機廠股份有限公司
　　法定代理人　乙○○
　　訴訟代理人　趙培宏律師
　　　　　　　　薛雅之律師
　　被　　　告　甲○○
右當事人間請求侵權行為損害賠償事件，經本院刑事庭移送前來，本院於中華民國九
十三年二月十日言詞辯論終結，判決如左：
    主      文
被告應給付原告新臺幣貳佰捌拾伍萬仟壹佰伍拾元及自民國九十二年一月四日起至
清償日止，按年息百分之五計算之利息。
被告應將最後事實審法院刑事判決中當事人欄、主文欄、事實欄及本院九十二年度訴
字第二四八○號刑事判決附表貳，以五號字之字體刊載於中國時報全國版Ａ十二版半
版一日。
原告其餘之訴駁回。
訴訟費用由被告負擔十分之三，餘由原告負擔。
本判決第一項於原告以新臺幣玖拾陸萬元為被告供擔保後，得假執行；但被告如於執
行標的物拍定、變賣或物之交付前，以新臺幣貳佰捌拾伍萬壹仟佰伍拾元為原告預
供擔保，或將請求標的物提存，得免為假執行。
原告其餘假執行之聲請駁回。
    事      實
甲、原告方面：
一、聲明：
    (一)被告應給付原告新臺幣（下同）三千三百五十三萬一千五百元及自起訴狀繕本
    (二)被告應將最後事實審法院刑事判決其中當事人欄、主文欄、事實欄及本院九十
      一年度訴字第二四八○號刑事判決附表貳（即本件判決附表），以五號字之字
      體刊載於中國時報全國版Ａ十二版半版一日。
    (三)陳明願供擔保請准宣告假執行。
二、陳述：
    (一)被告明知「士林牌」商標名稱及圖樣業經原告向經濟部智慧財產局（原銜經濟
      部中央標準局，現已改制）註冊取得號數第五○二九○號商標專用權，並指定
      使用於無熔線斷路器，已由經濟部中央標準局審查合格取得台正字第二三七一
      號ＣＮＳ正字標記，及商品檢驗局審查合格標誌（檢內登字第三○三○五三號
      ）。竟未經原告授權，自民國八十七年間起，製造仿冒原告之無熔線斷路器，
      並偽造原告「士林牌」商標，將該仿冒品出售予不特定人，侵害原告之商標專
      用權及業務上信譽，被告違反商標法、偽造文書等刑事犯罪行為，業經鈞院九
      十一年度訴字第二四八○號判決有期一年四月在案。
    (二)按修正前商標法第六十一條第一項、第二項規定：「商標專用權人對於侵害其
      商標專用權者，得請求損害賠償，並得請求排除其侵害；有侵害之虞者，得請
      求防止之。有第六十二條第一款或第二款規定之情事者，視為侵害商標專用權
      」，第六十二條第一款規定：「意圖欺騙他人，有左列情事之一者，處三年以
      下有期徒刑、拘役或科或併科新臺幣二十萬元以下罰金。一、於同一商品或類
      似商品，使用相同或近似於他人註冊商標之圖樣者」，第六十三條規定：「明
      知為前條商品而販賣、意圖販賣而陳列、輸出或輸入者，處一年以下有期徒刑
      、拘役或科或併科新臺幣五萬元以下罰金」，第六十七條規定：「因故意或過
      失而有第六十三條之行為者，應與侵害商標專用權者負連帶賠償責任」，第六
      十八條規定：「商標專用權人，得請求由侵害商標專用權者負擔費用，將依本
      章認定侵害商標專用權情事之判決書內容全部或一部登載新聞紙」、第六十六
      條第一項第三款、第三項、第四項規定：「商標專用權人，依第六十一條請求
      損害賠償時，得就左列各款擇一計算其損害：三、就查獲侵害商標專用權商品
      零售單價五百倍至一千五百倍之金額。但所查獲商品超過一千五百件時，以其
      商標專用權人之業務上信譽，因侵害而致減損時，並得另請求賠償相當之金額
      。前三項規定於依第六十七條請求連帶賠償時，準用之。總價定賠償金額」。
      被告確有觸犯修正前商標法第六十二條第一款之仿冒商標罪、第六十三條之販
      賣商標商品罪及刑法第二百十六條、第二百二十條第一項、第二百十條、第二
      百十一條之行使偽造準私文書、行使偽造公文書罪之不法侵權行為，故原告基
      於修正前商標法第六十一條、第六十六條、第六十七條及第六十八條之規定，
      請求被告負賠償責任，洵無不合。
    (三)原告請求之金額：
      １、原告訴之聲明第一項部分：
        (1)依修正前商標法第六十六條（修正後為第六十三條）第一項第三款規定，
          被告遭查獲時之商品共計三百十一件，按其零售單價之一千五百倍計算，
          爰請求二千八百五十三萬一千五百元之損害賠償。
        (2)又商標專用權人之業務上信譽，因侵害而致減損時，並得另請求賠償相當
          之金額，其性質上屬於非財產上之損害。被告仿製原告所生產無熔線斷路
          器仿冒品，既足以使消費大眾產生混淆誤認之虞，且仿冒之產品品質低劣
          ，復未經商品檢驗局檢驗合格，極易導致火災，確已對原告業務上信譽造
          成減損，因原告長期維持所投注之心血，雙方資力及被告侵害原告商譽之
          程度、被告侵害之態樣、仿冒期間之長短（被告自八十七年間即有仿冒情
          形，迄至九十一年三月遭警查獲止，已長達四年多）及被告仿冒數量等一
          切情狀，爰請求五百萬元之賠償，應屬相當。
        (3)原告共計請求三千三百五十三萬一千五百元之損害賠償，自屬有據。
      ２、原告訴之聲明第二項部分：
          因被告仿冒原告之產品並銷售他人，其仿冒期間長達四年多，嚴重混淆消
          費者之認知，為使社會大眾明瞭仿冒侵害情形，注意用電安全，以避免購
          買仿冒品而遭受侵害，爰依修正前商標法第六十八條之規定，請求由被告
          負擔費用，將最後事實審之刑事判決如訴之聲明第二項刊載於新聞紙一日
          。
三、證據：提出商標註冊證影本一件、正字標記證明書影本一件、商品檢驗登記證影
    本一件、臺灣板橋地方法院檢察署檢察官起訴書影本一件、搜索扣押委託保管清
    冊影本一件、公司沿革影本一件、本院刑事判決影本一件、仿冒品價格明細計算
    資料影本一件、臺灣士林地方法院民事判決影本一件、公司變更登記事項卡影本
    一件、照片八紙。
乙、被告方面：
一、聲明：原告之訴駁回，並陳明如受不利判決，願供擔保請准宣告假執行。
二、陳述：
    (一)相關刑事案件雖經檢察官提起公訴，並經鈞院判決在案，惟已經被告提起上訴
      ，由臺灣高等法院以九十二年度上訴字第三七一八號審理中，且民事案件得自
      行認定事實，非必與刑事判決認定之事實相符，並不受刑事案件認定之拘束。
    (二)被告持有如附表所示之無熔線斷路器係因與訴外人曾人紀合夥設立維州公司，
      然因經營不善結束營業，各股東分配公司剩餘財產時，曾人紀將該等產品分裝
      後交付被告，作為投資所得分配之剩餘財產，此經曾人紀於刑事案件中證述在
      卷，且原告於刑事案件之告訴代理人對於被告之說明，亦表同意，足證被告確
      未生產該等無熔線斷路器，至為明確。
    (三)再者，該等產品分回後，因被告平日並非銷售電器用品，故未將該等產品予以
      銷售，該等產品被查獲時仍係裝於箱中，並未陳列或展示，被告並無意圖銷售
      而陳列之行為，要無疑義，原告認被告有違反商標法第六十三條之情形，顯與
      事實不符。
    (四)原告對主張被告有違反商標法第六十一條、第六十三條等情事，並請求價值一
      千五百倍之損害金，除在被告家中查獲成品外，並未舉證證明被告確有生產、
      販售或意圖販賣而陳列之行為，原告舉證責任既未完竣，被告自無應負損害賠
      償之責任，原告之訴不應准許。
    (五)原告復主張查獲之仿冒產品價值為十萬餘元，故以一千五百倍計算後，被告應
      負二千三百餘萬元及該公司商譽減損之損害一百萬元，然姑不論被告並無符合
      商標法應負賠償責任之要件，即以原告主張查獲商品之價值，亦未提出證明確
      有十餘萬元之價值，其據以計算之基準已由疑問，況商標法第六十六條第一項
      規定中，關於損害賠償之計算雖有以查獲商品零售單價五百倍至一千五百倍計
      算之標準，而系爭品何以具有一千五百倍之損害？原告並未舉證以明，其據此
      而請求被告賠償二千三百萬元，實屬無據。
    理      由
一、原告之法定代理人於訴訟繫屬中之九十二年九月十七日變更為乙○○，並由原告
    於九十二年十二月三日依法以書狀聲明承受訴訟（本院卷第八十二頁），經本院
二、按訴狀送達後，原告不得將原訴變更或追加他訴，但擴張或減縮應受判決事項之
    聲明者，不在此限，民事訴訟法第二百五十五條第一項第三款定有明文。經查原
    告起訴時之聲明係請求：(一)被告應給付原告三千三百五十三萬一千五百元及自起
    訴狀繕本送達翌日起至清償日止，按年息百分之五計算之利息；(二)被告應將最後
    事實審法院刑事判決其中當事人欄、主文欄、事實欄及附表，刊載於中國時報全
    國版第十二版一日。嗣後於九十二年十二月三日更正其第二項聲明為：被告應將
    最後事實審法院刑事判決其中當事人欄、主文欄、事實欄及附表貳，刊載於中國
    時報第十二版半版一日，字體以能刊載上述全部內容為準；復於九十三年一月六
    日再更正其第項聲明為：被告應將最後事實審法院刑事判決其中當事人欄、主文
    欄、事實欄及附表貳，以五號字之字體刊載於中國時報全國版Ａ十二版半版一日
    ，核其所為，係減縮其最早關於刊載新聞紙之內容及範圍，即原請求刊載中國時
    報全國版第十二版一日，嗣減縮為第十二版半版一日，復減縮為刊載中國時報全
    國版Ａ十二版半版一日，且以五號字之字體刊載，應予准許。
三、原告起訴主張被告明知「士林牌」商標名稱及圖樣業經原告向經濟部中央標準局
    （現已改制於經濟部智慧財產局）註冊取得號數第五○二九○號商標專用權，並
    指定使用於無熔線斷路器，已由經濟部中央標準局審查合格取得台正字第二三七
    一號ＣＮＳ正字標記，及商品檢驗局審查合格標誌（檢內登字第三○三○五三號
    ）。竟未經原告授權，自八十七年間起，製造仿冒原告之無熔線斷路器，並偽造
    原告「士林牌」商標，將該仿冒品出售予不特定人，侵害原告之商標專用權及業
    務上信譽，被告違反商標法、偽造文書等刑事犯罪行為，業經鈞院九十一年度訴
    字第二四八○號判決有期一年四月在案，爰依修正前商標法第六十一條第一項、
    第二項、第六十八條、第六十六條第一項第三款、第三項、第四項之規定，按原
    告就被告仿冒商品查獲時之零售單價一千五百倍計算，請求被告依修正前商標法
    第六十六條第一項第三款規定，賠償原告二千八百五十三萬一千五百元；另依修
    正前商標法第六十六條第三項規定，審酌被告侵害程度、態樣、仿冒期間長短及
    仿冒數量等一切情狀，爰請求五百萬元賠償；並依修正前商標法第六十八條規定
    ，請求被告將最後事實審之刑事判決如訴之聲明第二項刊載於新聞紙一日等語。
四、被告固自認如附表所示之無熔線斷路器係其所有，惟以系爭於刑事案件中扣案如
    附表所示之無蓉線斷路器係伊與訴外人曾人紀合夥經營維州公司，因經營不善結
    束營業時，各股東分配剩餘財產而由伊所分得之物品，並非被告所生產，被告亦
    未銷售、陳列或展示，自不成立侵權行為；另原告未提出查獲商品有十餘萬元之
    價值，亦未說明以一千五百倍計算之依據，其請求被告賠償，即屬無據等語，資
    為抗辯。
五、本件經兩造當庭協議簡化不爭執及爭執之事項如後（見本院九十三年一月六日言
    詞辯論筆錄即本院卷第九十八頁至第九十九頁）：
    (一)兩造不爭執之事項：
      １、「士林牌」商標名稱及圖樣係原告向經濟部智慧財產局（原銜經濟部中央
          標準局）註冊取得商標專用權，其商標註冊號數為五○二九○號。
      ２、本院九十一年度訴字第二四八○號刑事判決附表貳所載之物品均係被告李
          明霖所有，並均貼有原告享有商標專用權之商標名稱及圖樣標籤。
      ３、原告之訴訟標的法律關係係修正前商標法第六十一條、第六十六條、第六
          十七條、第六十八條。
    (二)兩造爭執之事項：
      １、被告是否成立侵權行為？本院九十一年度訴字第二四八○號刑事判決附表
          貳所載之物品是否係被告前經營維州公司時，因公司結束營業所留之物？
      ２、原告請求賠償之金額一千五百倍是否有據？
      ３、原告得否請求刊登新聞紙？
      ４、原告得否請求信譽受損之損害？
六、經查原告主張「士林牌」商標名稱及圖樣係原告向經濟部智慧財產局（原銜經濟
    部中央標準局）註冊取得商標專用權，其商標註冊號數為五○二九○號，又本院
    九十一年度訴字第二四八○號刑事判決附表貳即如本件判決附表所載之物品均係
    被告所有，且均貼有原告享有商標專用權之商標名稱及圖樣標籤之事實，業據原
    告提出商標註冊證影本一件、正字標記證明書影本一件、商品檢驗登記證影本一
    件、臺灣板橋地方法院檢察署檢察官起訴書影本一件、搜索扣押委託保管清冊影
    本一件為證，並將兩造協議所不爭執，應堪採信為真實。
七、被告固抗辯於本院九十年度訴字第二四八○號偽造文書等刑事案件中扣案之如附
    表所示均貼有原告商標之商品，係伊之前與訴外人曾人紀合夥經營維州公司，因
    經營不善結束營業時，各股東分配公司剩餘財產時所分得，被告確無生產、陳列
    、展示或銷售之行為，無侵權行為可言等語。惟查訴外人曾人紀於刑事案件調查
    訊詢問時即稱：「我與甲○○及周文貴成立維洲公司後，因樣品試銷效果不理想
    ，我們協商後於八十七年間即同意撤資，因為當時已無現金，即以我所有之仿冒
    『National』商標開關、插座以五等份分配，我分配到五分之二，另外的五分之
    三則由甲○○及其友人周文貴分配，至於他們分配到的比例及『National』商標
    開關、插座仿冒品之成品及半成品數量為何我並不清楚」（見偵查卷影印卷第八
    頁），另於本院刑事庭審理時亦稱：「維洲公司沒有做士林電機的東西」（見刑
    事卷第六十四頁倒數第七行）、「（檢察官起訴書）附表一的部分只有編號三、
    五、六、十、十三是維洲公司製造的，其他不是」（見刑事卷第六十五頁倒數第
    五行至第四行），而本件如附表所示之物品係檢察官起訴書附表一編號二十至二
    十六，此觀起訴書之記載自明（見偵查卷第一八六頁至第一八七頁），足證被告
    抗辯系爭如附表所示侵害原告商標權之商品，係其與曾人紀前經營維洲公司所遺
    留等語，洵屬無據。又查被告雖抗辯原告於刑事案件中之告訴代理人就其所言因
    維洲公司結束營業所分得之物品等情亦無意見等語，然查原告於刑事案件中委任
    之告訴代理人亦僅稱：「依查獲之時間往前推算，則被告李所稱拆夥的時點不實
    ，另調查站於臺北縣三重市○○路○段八七巷三九弄四十號一、二樓所查扣之物
    品，有正在製造中的，也有電腦在監控，故那些東西並非只是放著而已」（見本
    院刑事卷第四十六頁），並非對被告抗辯無意見，而已具體否認被告之抗辯，被
    告抗辯原告於刑事案件中委任之告訴代理人對其所言無意見等語，亦無足採。而
    如附表所示之物均係在被告住處查獲，且其數量共計三百十一個，復裝箱完整，
    其包裝紙箱外觀甚新，有原告提出之彩色照片八紙附卷可稽（見本院卷第一○五
    頁至第一一三頁），與任意堆置於被告家中多時之情形顯然有間，更有部分已拆
    箱，而系爭如附表所示之侵害商標權之商品係被告所有，並均貼有原告享有商標
    專用權之商標名稱及圖樣標籤之事實，復據兩造協議所不爭執，足證被告確於其
    所有如附表所示之物，使用原告享有商標專用權之商標，更進而存放於家中等待
    銷售之商品，應堪認定，被告抗辯因維洲公司結束營業分配剩餘財產所得，堆置
    家中多時未製造、銷售等語，尚屬無據。
八、按意圖欺騙他人，於同一商品或類似商品，使用相同或近似於他人註冊商標之圖
    樣者，處三年以下有期徒刑、拘役或科或併科二十萬元以下罰金；明知為前條商
    品而販賣、意圖販賣而陳列、輸出或輸入者，處一年以下有期徒刑、拘役或科或
    併科五萬元以下罰金；修正前商標法第六十二條第一款、第六十三條定有明文。
    又按商標專用權人對於侵害其商標專用權者，得請求損害賠償；並得以查獲侵害
    商標專用權商品零售單價五百倍至一千五百倍之金額，計算其損害；前項賠償金
    額不相當者，法院得予酌減之；商標專用權人業務上信譽，因侵害而致減損時，
    並得另請求賠償相當之金額，八十六年五月七日修正公布，八十七年十一月一日
    施行之商標法第六十一條第一項、第六十六條第一項第三款、第二項、第三項亦
    分別定有明文（關於該次商標法條文，為避免混淆，以下均稱「修正前商標法」
    ）。再按修正前商標法第六十六條第一項第三款所謂以查獲侵害商標專用權商品
    零售單價係指侵害他人商標專用權之商品實際出售之單價，並非指商標專用權人
    自己商品之零售價或批發價（最高法院八十七年度臺上字第七二八號、九十一年
    度臺上字第一四一一號、九十三年度臺上字第五號判決意旨參看）。
九、查本件被告在其所有如附表所示無熔線斷路器上使用原告享有商標權之「士林牌
    」商標名稱及圖樣（註冊號數第五○二九○號），依修正前商標法第六十二條第
    一款之規定，自屬侵害原告商標權之行為，原告主張依修正前商標法第六十一條
    第一項、第六十六條第一項第三款之規定，請求被告按查獲商標專用權商品零售
    價格之五百倍賠償其損害，自屬有據。惟查本件被告既否認有侵害原告商標專用
    權之侵權行為，亦稱不知如附表所示查獲商品零售單價（見本院卷第一三三頁）
    ，自無可能命其提出其出售如附表所示侵害商標專用權商品之零售單價，復查原
    告於本院審理時已提出附表所示侵害商標專用權商品之各別零售單價（見本院卷
    第七十頁），原告於言詞辯論時亦表明其就過去原告查緝仿冒商品之零售價格約
    為正品定價之六成（見本院卷第一三三頁），被告並當庭表示「可以說我對原告
    講的六成沒有意見」（見本院卷第一三三頁），又依經驗法則，侵害商標專用權
    之商品，其品質及零售單價一般均低於正品單價，故本院認應以原告提出如附表
    所示侵害商標專用權商品之各別零售單價之六成計算原告之損害額，另原告固亦
    主張以查獲商品零售單價之一千五百倍計算其損害，惟查如附表所示侵害原告商
    標專用權之商品，其總數量僅三百十一個，其中型號ＢＨ．２Ｐ３０Ａ、ＢＨ．
    １Ｐ１５Ａ、ＢＨ．１Ｐ３０Ａ、ＢＨ．２Ｐ５０Ａ、ＢＨ．２Ｐ１０Ａ之數量
    較多，分別為七十個、七十個、八十二個、十六個、十個，其餘各種型號之侵害
    商標專用權商品數量則未逾十個，甚至僅有一至四個者，故本院認原告請求被告
    按一千五百倍計算其損害，亦屬過高，即令按最低倍數五百倍計算，仍嫌過高，
    應依修正前商標法第六十六條第二項之規定，予以酌減至二百五十倍，方屬適當
    ，故原告請求被告賠償之金額在二百八十五萬三千一百五十元之範圍內，即屬有
    據（計算式：即原告自己商品零售定價總金額19,021元×250倍×60%＝2,853,15
    0 元），逾此部分之請求，洵屬無據。
十、復按商標專用權人之業務上信譽，因侵害而致減損時，並得另請求賠償相當之金
    額，修正前商標法第六十六條第三項固有明文，惟仍須商標專用權人業務上之信
    譽，因侵害而致減損，且應由商標專用權人就此有利於己之事實負舉證責任。經
    查原告固主張其業務上之信譽因被告之侵權行為而致減損，並請求被告賠償其信
    譽上之損害五百萬元等語，經查本件被告雖有使用原告享有商標專用權之商標於
    其所有如附表所示之侵害商標權之商品上，已如前述，然查原告既未舉證證明被
    告確實已銷售侵害商標權之商品予他人，自難認原告之業務上信譽已因被告使用
    原告之商標於同一商品上之行為，而致生減損之結果，故原告請求被告賠償其業
    務上之信譽因被告之侵權行為而減損之損害五百萬元，自屬無據。
十一、末按商標專用權人，得請求由侵害商標專用權者負擔費用，將依本章認定侵害
      商標專用權情事之判決書內容全部或一部登載新聞紙，修正前商標法第六十八
      條亦有明文。本件被告既有使用原告享有商標專用權之商標於同一商品上之侵
      害原告商標專用權之行為，故原告請求被告應將最後事實審法院刑事判決中當
      事人欄、主文欄、事實欄及本院九十二年度訴字第二四八○號刑事判決附表貳
      （即本件判決附表），以五號字之字體刊載於中國時報全國版Ａ十二版半版一
      日，即屬有據。
十二、原告陳明願供擔保，聲請宣告假執行，經核如主文第一項原告勝訴部分，經核
      於法尚無不合，爰酌定相當之擔保金額准許之，並依職權為被告得預供擔保免
      為假執行之宣告。另查如主文第二項刊載新聞紙之部分，性質上不適於假執行
      ，原告假執行之聲請自應駁回，至原告敗訴部分，因該部分之訴業經駁回，其
      假執行之聲請亦失所附麗，亦應併予駁回。
十三、因本案論證已臻明確，兩造其餘主張、陳述及所提之證據暨攻擊防禦方法，均
      與本案判斷結果無影響，毋庸再予一一審酌，附此敘明。
十四、結論：本件原告之訴為一部有理由，一部無理由，依民事訴訟法第七十九條、
      第三百九十條第二項、第三百九十二條，判決如主文。
中　　　華　　　民　　　國　　九十三　　年　　　四　　　月　　　九　　　日
                                臺灣板橋地方法院民事第一庭
                                            法　　　官　周舒雁
右為正本係照原本作成
如對本判決上訴，須於判決送達後廿日內向本院提出上訴狀
中　　　華　　　民　　　國　　九十三　　年　　　四　　　月　　 十六 　　日
                                            法院書記官　張坤校
【附表】：被告侵害原告士林電機廠股份有限公司「士林牌」商標部分
┌──┬──────────┬──┬────┬─────────────┐
│一  │20-1～20-7士電無熔線│ 個 │70      │型號 BH.2P-30A            │
│    │斷路器              │    │        │                          │
├──┼──────────┼──┼────┼─────────────┤
│二  │21-1～21-4士電無熔線│ 個 │70      │型號 BH.21P-15A           │
│    │斷路器              │    │        │                          │
├──┼──────────┼──┼────┼─────────────┤
│三  │22士電無熔線斷路器  │ 箱 │1       │型號 NF225-CB.3P-125A八個 │
│    │    　　　　　　　　│    │        │     NF225-CB.3P-200A二個 │
│    │                    │    │        │     NF225-SB.3P-125A一個 │
│    │                    │    │        │     NF225-SB.3P-200A四個 │
├──┼──────────┼──┼────┼─────────────┤
│四  │23士電無熔線斷路器  │ 箱 │1       │型號 BH.1P-30A八十二個    │
│    │                    │    │        │                          │
├──┼──────────┼──┼────┼─────────────┤
│五  │24士電無熔線斷路器  │ 箱 │1       │型號 BH2P-10A  十個       │
│    │                    │    │        │     BH2P-20A  一個       │
│    │                    │    │        │     BH2P-50A  十六個     │
│    │                    │    │        │     BH3P-10A  一個       │
│    │                    │    │        │     BH3P-40A  八個       │
│    │                    │    │        │     BH3P-50A  九個       │
│    │                    │    │        │     BH3P-100A 九個       │
├──┼──────────┼──┼────┼─────────────┤
│六  │25士電無熔線斷路器  │ 個 │11      │型號 BPL 1P-20A 二個      │
│    │                    │    │        │     BPL 2P-2A  九個      │
├──┼──────────┼──┼────┼─────────────┤
│七  │26士電無熔線繼路器  │ 個 │9       │型號 BLU 2P-30A 六個      │
│    │繼路器              │    │        │     BLU 2P-5A  三個      │
└──┴──────────┴──┴────┴─────────────┘
